臺灣高等法院交通事件裁定　　　　　　　　　　　　九十三年度交抗字第四七○號
　　抗　告　人
　　即受處分人　甲○○
右抗告人因違反道路交通管理處罰條例案件，不服臺灣臺北地方法院中華民國九十三
年五月二十八日所為裁定（九十三年度交聲字第三一三號），提起抗告，本院裁定如
左：
    主  文
原裁定撤銷，發回台灣台北地方法院。
    理  由
一、抗告人即受處分人甲○○（簡稱抗告人）抗告意旨略以：本件採證照片僅能證明
    抗告人在駕駛座上睡覺，無法證明抗告人開車之事實，抗告人坐在前座之可能性
    有：（一）、抗告人從後座爬到前座；（二）、抗告人被抬至前座；（三）、抗
    告人原本就坐在前座，又抗告人先前因有喝峰膠，為警舉發當時曾要求警察重測
    酒測，但警察未接受等語。
二、原審裁定意旨以：本件抗告人於九十三年二月十二日凌晨四時五十分許，因其所
    駕駛之車號ＣＢ—八○一五號自用小貨車停放在國道三號道路中和交流道北向入
    口匝道路肩，適內政部警政署國道公路警察局第六警察隊樹林分隊（簡稱原舉發
    機關）警員陳世茗、陳家慶駕駛巡邏車行經該處，下車查看，發現抗告人全身充
    滿酒味在車上睡覺，經對抗告人實施酒測，發現其吐氣所含酒精成份為每公升○
    ．五四毫克，警員陳世茗遂以抗告人有違反上開本條例第三十五條第一項第一款
    規定之違規事實掣單舉發，經抗告人於舉發通知單上所載應到案日期前向交通部
    公路總局臺北區監理所板橋監理站（簡稱原處分機關）提出申訴，經原處分機關
    請原舉發機關調查，仍認抗告人有上開違規行為，並依本條例第三十五條第一項
    規定，於九十三年二月十二日裁處受處分人罰鍰三萬四千五百元，吊扣駕駛執照
    十二個月。訊據抗告人固承認曾於右揭時地經警對其實施酒測，經檢測後發現其
    吐氣所含酒精成份為每公升０．五四毫克等情，惟否認有何違反道路交通管理處
    罰條例規定之行為，辯稱：其當時並無駕駛車輛，本車原係由友人陳榮豐駕駛，
    因其與陳榮豐爭吵，陳榮豐即下車離去，其都在後座睡覺等語。惟查，抗告人於
    右揭時地為警實施酒測，發現其吐氣所含酒精成份為每公升０．五四毫克一節，
    有舉發通知單、酒精濃度測試單附卷可稽。抗告人雖以前情置辯，惟抗告人先前
    向原處分機關申訴時係陳述因其當時將車停於路肩睡覺，睡覺如何開車，且有喝
    蜂膠等語，有違反道路交通管理事件陳述單在卷足憑，與其在原審所辯已有矛盾
    。又抗告人為警舉發當時係坐於駕駛座上睡覺，身上繫有安全帶之事實，有採證
    照片二張附卷可稽，若抗告人僅在後座睡覺，而未駕駛該車，何以身處駕駛座，
    並繫有安全帶，抗告人所辯，顯無可採。況高速公路屬封閉式道路，與一般道路
    不同，無駕駛行為無法到達，故不可能在僅有單純喝酒而無駕車行為之情況，在
    高速公路路肩睡覺，此外，並有國道六隊九十三年三月十六日、四月二十九日函
    在卷可佐。因認抗告人之違規行為事證明確，駁回抗告人之異議，固非無見。
三、惟查，抗告人為警舉發當時，依卷附照片所示（參原審卷第二一頁），尚有乘客
    一人坐於ＣＢ—八○一五號自用小貨車之前座，該乘客既與抗告人同車，其姓名
    年籍資料應可得而知，究竟抗告人為警舉發當時何以坐在車內睡覺，非不可再對
    該乘客進行調查，以明真象。又抗告人於原審聲明異議時即已具狀陳明：當晚係
    友人陳榮豐駕駛，因喝酒問題與其爭吵，陳榮豐下車離去，而將車停於中和入口
    匝道路邊，伊與另一友人因此在車內睡覺等語，陳榮豐其人之年籍資料如何，未
    見原審加以查證，逕認本件事證明確，駁回抗告人之異議，尚有未盡調查之能事
    ，難昭折服。抗告人抗告意旨，雖未及此，惟原裁定既有上開可議之處，自應由
    本院將原裁定撤銷，又為維抗告人審級利益，應發回原法院另為適法之處理。
據上論結，應依道路交通管理處罰條例第八十九條，道路交通案件處理辦法第二十六
條，刑事訴訟法第四百十三條前段，裁定如主文。
中　　　華　　　民　　　國　　九十三　　年　　　六　　月　　　三十　　　日
                              臺灣高等法院交通法庭
                                  審判長法  官  趙  功  恆
                                        法  官  李  春  地
                                        法  官  鄧  振  球
右正本證明與原本無異。
不得再抗告。
                                        書記官  洪  秋  帆
中　　　華　　　民　　　國　　九十三　　年　　　七　　　月　　　六　　　日
